臺灣高等法院高雄分院刑事判決　　　　 95年度上易字第778號
上　訴　人
即　被　告　甲○○
上列上訴人因業務侵占案件，不服臺灣高雄地方法院94年度易字
第1503號中華民國95年8 月9 日第一審判決（聲請簡易處刑案號
：臺灣高雄地方法院檢察署94年度偵字第12728 號），提起上訴
，本院判決如下：
     主  文
原判決撤銷。
丁彩意圖為自己不法之所有，而侵占對於業務上所持有之物，
處有期徒刑壹年。
     事  實
一、丁彩以從事房屋仲介，兼為客戶找尋金主調度資金及代客
    戶向法院及銀行標購不動產等事務為業，為從事業務之人。
    於民國92年11月30日，受乙○○之委託代向美商花旗銀行股
    份有限公司（下稱花旗銀行）標購門牌號碼為高雄縣鳥松鄉
    ○○村○○○路8 號之房屋及土地持分、代尋金主調度資金
    及向聯邦商業銀行股份有限公司（下稱聯邦銀行）辦理貸款
    等事務，雙方約定委託購買總價為新台幣（下同）166 萬元
    （包含所有費用，含房屋款、土地款、契稅、代書費、服務
    費…等所有費用），並以二次買賣之方式，先由丁彩代尋
    金主借款80萬，委請該金主出面標購上開房地，乙○○則負
    擔自備款70萬元，並俟上開房地移轉登記予金主名下後，再
    將該房地所有權移轉至乙○○名下，丁彩則代乙○○向銀
    行辦理抵押貸款，以資清償其向金主借貸之80萬元債務，完
    成標購房屋及貸款之業務，雙方並簽訂標購法院不動產委託
    書，乙○○則於簽約當日隨即交付5 萬元現金予丁彩。嗣
    丁彩陸續以支付契稅、代書費、墊款利息、雜項費用等名
    義，向乙○○收取款項，乙○○即分別於92年12月8 日給付
    10萬元、93年1 月1 日給付6 萬元、同年月2 日給付15萬元
    、同年月25日給付5 萬元，同年4 月5 日給付18萬元、同年
    月19日給付4 萬元予丁彩，委其代為支付相關費用。詎丁
    彩收取上開款項後，除用以支付其於93年1 月14日以其母
    親丁美惠名義，與花旗銀行就上開房屋及土地持分簽訂總價
    為150 萬元之不動產買賣合約之第一期款15萬元，及於4 月
    14日支付第二期款15萬元中之5 萬元外，竟意圖為自己不法
    之所有，將上述因業務上持有之43萬元款項（即63萬元扣除
    20萬元後之餘額），予以侵占挪用，而未用以繳納應於93年
    3 月5 日付款之第二期款10萬元，及應於93年4 月10日支付
    之尾款120 萬元暨相關費用，亦未與花旗銀行及乙○○聯繫
    ，經花旗銀行於93年6 月18日以存證信函催告丁彩繳款，
    否則將予解除契約後，丁彩仍置之不理，致遭花旗銀行解
    除賣賣契約，並沒收價金20萬元。嗣於93年5 月之後，因丁
    彩迄未辦妥上開房地所有權移轉登記予乙○○，及向辦理
    銀行抵押貸款，乙○○乃向丁彩查詢，而丁彩為掩飾其
    犯行，竟佯稱已向聯邦銀行辦理貸款中，惟經乙○○向聯邦
    銀行查詢結果，該銀行並未受理此案件，乙○○察覺有異，
    即要求丁彩還款，竟遭拒絕，始悉上情。
二、案經乙○○訴由臺灣高雄地方法院檢察署檢察官偵查後聲請
    簡易判決處刑。
    理  由
壹、程序方面：
    告訴人乙○○於檢察官偵訊時所為陳述：
    按證人依法應具結而未具結，其證言不得作為證據，刑事訴
    訟法第158 條之3 定有明文；復按告訴人之指訴雖係以使被
    告受刑事訴追為目的，但非刑事訴訟法第3 條所稱之當事人
    ，乃當事人以外之第三人，除依同法第271 條之1 規定到庭
    單純陳述意見時，毋庸具結外，如就與待證事實有重要關係
    之親身知覺、體驗事實陳述時，即居於證人之地位，依上開
    增訂公布之規定，自應依同法第186 條第1項規定命其具結
    ，使告訴人知悉其有據實陳述之義務，以擔保其證言之真實
    性，該供述證據始具證據能力，如未踐行人證之法定調查程
    序，應不得作為證據，最高法院93年度臺上字第6838號裁判
    意旨參照。查告訴人乙○○於94年5 月20日檢察官偵訊時，
    並未經檢察官告以具結之義務及偽證罪之處罰，且未於供前
    或供後使其具結，有該期日偵訊筆錄在卷可稽（見臺灣高雄
    地方法院檢察署93年度發查字第4856號卷第11頁），是依前
    揭說明，該偵訊筆錄有關告訴人之證詞部分，無證據能力。
貳、實體方面：
甲、有罪部分：
一、訊據上訴人即被告丁彩固不否認以從事房屋仲介，兼為客
    戶尋找金主調度資金及代客戶向法院或銀行標購不動產等事
    務為業，及以166 萬元之代價，受告訴人吳忠憲委託，代為
    向花旗銀行標購上開房地，並約定以二次買賣方式為之，告
    訴人除自備70萬元外，由被告代向金主調借80萬元，告訴人
    除於簽約當日支付5 萬元予被告外，又陸續支付58萬元，合
    計共支付63萬元，惟被告除用以支付其與花旗銀行，就上開
    房地簽訂之不動產買賣合約第一期款15萬元，及於同年4 月
    14日支付第二期款15萬元中之5 萬元外，餘款130 萬元均未
    支付，致花旗銀行解除買賣契約，並沒收價金20萬元，而被
    告迄今仍未返還餘款43萬元予乙○○等情，惟矢口否認有何
    業務侵占犯行，辯稱：我有請乙○○提供他的銀行存款證明
    及扣繳憑單給我，我再傳真給聯邦銀行評估，但我將資料傳
    真給聯邦銀行後約2 、3 天，乙○○即表示因其舅舅生病，
    乙○○無法作生意，所以不要購買上開房地，而且我也有代
    其向金主調借80萬元，是因乙○○後來違約不願購買，我才
    沒有付款給花旗銀行。而且本件是因可歸責於乙○○之事由
    致我不能履約，依據民法規定，我可以沒收餘款43萬元云云
    。經查：
(一)、被告係從事房屋仲介，兼為客戶找尋金主調度資金及向銀行
    標購不動產等業務，及被告如何於上開時間，以166 萬元之
    代價，受告訴人乙○○委託向花旗銀行標購上開房地，並約
    定以二次買賣方式為之，告訴人乙○○除自備70萬元外，另
    由被告代向金主調借80萬元，告訴人乙○○已於簽約當日支
    付5 萬元予被告，並陸續支付58萬元，合計共支付63萬元，
    惟被告除用以支付其與花旗銀行，就上開房地簽訂之不動產
    買賣合約第一期款15萬元，及於同年4 月14日支付第二期款
    15萬元中之5 萬元外，餘款130 萬元均未支付，致花旗銀行
    解除買賣契約，並沒收價金20萬元，而迄今仍未返還餘款43
    萬元予告訴人乙○○等情，迭據被告自偵查起供承不諱，核
    與證人即告訴人乙○○於原審證述相符（原審卷第118 至12
    3 、237 至240 頁），復有代理標購法院不動產委託書、美
    商花旗銀行臺北分行94年12月15日函附之高雄縣鳥松鄉○○
    村○○○路8 號之法拍屋、房地所有貸款、抵押、清償、拍
    賣相關資料、高雄縣仁武地政事務所94年11月16日函附之高
    雄縣鳥松鄉○○村○○○路八號（173 號建號）及同段259
    地號之登記謄本、異動索引各1 份、不動產買賣契約書及存
    證信函各1 份（93年度發查字第4856號卷第3 頁；原審卷第
    54至76頁、208 至213 、216 、217 頁）在卷足憑，堪以認
    定。
(二)、被告雖辯稱我確有依約向金主調借80萬元，及傳真告訴人之
    存款證明及扣繳憑單，請聯邦銀行評估本件房地抵押貸款，
    是告訴人事後不想購買而違約，我才將80萬元返還金主，以
    致未按期支付花旗銀行價金云云。惟告訴人自92年11月30日
    起至93年4 月19日止陸續依被告所請給付款項，並於同年月
    13日傳真扣繳憑單及存摺交易明細表予被告，又被告僅要求
    告訴人提供上開文件，並未要求提供其他文件等情，已據證
    人即告訴人乙○○於原審審理時結證屬實（原審卷第240 頁
    ），復有告訴人上開扣繳憑單及存摺明細各1 份在卷可按（
    原審卷第198 、199 頁），足見告訴人乙○○自92年11月30
    日簽約之日起至93年4 月19日止，均依被告指示履行契約。
    至於證人即告訴人乙○○雖於原審自承後來我舅舅要洗腎，
    我覺得買該房子已無意義，而且我也覺得被告在騙我，所以
    不想再買上開房地等語（原審卷第121 頁），惟據證人即告
    訴人乙○○於原審之證述，其不想購買上開房地，係在交錢
    給被告後約半年（原審卷第123 頁），即在93年5 月之後，
    反觀被告雖於93年1 月14日以其母親丁美惠名義與花旗銀行
    就上開房地簽訂不動產買賣合約，約定應於訂約日繳付15萬
    元、同年3 月5 日繳付15萬元、同年4 月10日支付120 萬元
    ，惟被告僅於93年1 月14日支付15萬元、同年4 月14日支付
    5 萬元後，即未與花旗銀行聯繫，嗣經花旗銀行催告無效，
    花旗銀行遂解除契約並沒收20萬元價款，已如上述，是被告
    自92年11月30日起至93年4 月19日止，陸續向告訴人收取總
    計63萬元款項後，本應依約向金主或銀行借貸資金，以資按
    期繳付與花旗銀行約定之款項，然被告非但未向金主或銀行
    借貸，詳如後述，更未按期於93年3 月5 日繳付15萬元、於
    同年4 月10日繳付120 萬元予花旗銀行，而於同年4 月14日
    繳付花旗銀行5 萬元後即不知去向，任令花旗銀行以違約為
    由，解除契約並沒收20萬元價款，換言之，本件係被告違約
    在前，致告訴人乙○○認被告已無意履約，始決意不購買上
    開房地，而非告訴人乙○○違約在前，是被告辯稱係因乙○○違約，致被告無法履約云云，顯難採信。又依證人即93年
    間在聯邦銀行負責房屋貸款之趙美玲於原審證述：我未曾處
    理過告訴人之貸款申請案，也對上開房地及告訴人姓名沒有
    任何印象等語（原審卷第161 至164 頁），佐以依被告與告
    訴人乙○○之約定，被告係應先向金主調借80萬元，向花旗
    銀行標購上開房地，並過戶予他人名義後，再過戶至告訴人
    名下，及向銀行辦理抵押貸款，惟本件被告除以丁美惠名義
    與花旗銀行簽訂不動產買賣契約外，並未將上開房地移轉登
    記至丁美惠名下，再由丁美惠移轉登記予告訴人，如上所述
    ，既尚未將上開房地過戶至告訴人名下，則被告又如何以告
    訴人名義向銀行辦理抵押貸款，足認被告辯稱其有傳真告訴
    人之存款證明及扣繳憑單予聯邦銀行，辦理抵押貸款云云，
    顯屬無稽。再者，證人即被告所稱之金主丙○○於本院固證
    稱：被告確曾向我調借80萬元代墊銀行款項，也有來取款一
    語（本院95年12月21日審判筆錄第3 、4 頁），惟訊之被告
    調借80萬元之期限及返還80萬元之地點，證人丙○○證稱：
    被告在隔天就將80萬元還我，是拿到我位於高雄市○○○路
    263 號公司處還我等語（本院上開筆錄第4 、5 頁），被告
    供稱：向丙○○至少借2 個月，錢是拿到丙○○位於鳳山住
    處還給他等語（本院上開筆錄第6 頁），2 人所述大相逕庭
    ；況且果被告確曾向丙○○調借80萬元，則因告訴人在93年
    4 月19日之前，已依約給付63萬元予被告，為何被告竟未按
    期於93年3 月5 日支付花旗銀行第二期款15萬元，及於同年
    4 月10日支付12 0萬元，而任令買賣契約遭花旗銀行解除契
    約，並沒收20萬元價金，準此，足認被告並未依約向金主調
    借80萬元，被告上開所辯，亦無足取。
(三)、被告雖於原審辯稱告訴人所給付之上開款項，我皆係用以支
    付銀行自備款、契稅、代書費用、墊款利息、規費、所得稅
    及雜費等費用，所有支出均有單據云云，然此與其於本院供
    承：63萬元扣除付給花旗銀行之20萬元，餘款43萬元，放在
    金主那裡等語（本院95年11月17日準備程序筆錄第3 頁）相
    歧，是被告所述確有用以支付上開費用云云，已難憑信；而
    且被告又迄未能提出相關單據，以證明其餘款項確有用以支
    付契稅、代書費、墊款利息、規費、所得稅及雜費等費用；
    況且自被告於原審所述其支付之費用及金額以觀，其中契稅
    為1 萬5 千元、代書費為2 萬元、墊款利息約4 、5 萬元、
    所得稅為1 萬元、雜費約1 萬元，總計支出約10萬5 千元（
    見原審卷第259 頁），加上支付花旗銀行之20萬元，總計支
    出亦僅約30萬5 千元，惟告訴人支付被告共63萬元，就所剩
    30 餘 萬元，被告亦無法交代去向；尤有甚者，嗣告訴人於
    93 年5、6 月間察覺有異，而向被告表示無意購買上開房地
    ，請求返還已支付款項時，被告竟迄未返回，益證告訴人乙○○交予被告之63萬元，被告除將其中之20萬元用以支付花
    旗銀行外，餘款43萬元均由被告據為己有，是被告辯稱告訴
    人乙○○所交付之款項，均用以支付相關費用云云，諉無足
    取。
(四)、綜上所述，被告向告訴人乙○○收取63萬元後，雖以其母親
    名義與花旗銀行簽訂上開不動產買賣契約，惟僅支付第一期
    款15萬元，即未按期付款，嗣經花旗銀行第一次催告後，才
    又支付第二期款15萬元之5 萬元，之後即未再付款，亦未與
    花旗銀行或告訴人聯絡，而任令花旗銀行第二次催告無效後
    ，逕行解除契約及沒收價金20萬元，而且就剩餘之43萬元，
    又未能交代去向，又未依約向金主調借80萬元，及向銀行辦
    理貸款，且於告訴人乙○○察覺有異向被告查詢時，又向告
    訴人乙○○佯稱已向聯邦銀行辦理貸款，俟告訴人乙○○表
    示無意購買上開房地，請求返還支付款項時，又拒不返還，
    足見被告確有於告訴人乙○○交款之後，變更其原來持有之
    意思而為不法所有之意思甚明，被告上開所辯，顯係卸責之
    詞，要無足取，本件事證明確，被告犯行堪予認定。
二、按刑法上背信罪與侵占罪，同屬破壞信賴關係侵害財產犯罪
    類型，而刑法第342 條背信罪，乃一般性違背任務犯罪，刑
    法第336 條第2 項業務侵占罪，則為特殊背信行為，故侵占
    罪成立時，雖其行為合於背信之構成要件，亦當論以侵占罪
    ，而不應論以背信罪。（最高法院42年台上字第402 號判例
    、51年台上字第58號判例、27年滬上字第72號判例參照）。
    是如構成刑法第336 條第2 項業務侵占罪，即無庸再論以刑
    法第342 條背信罪。查本件被告係以從事房屋仲介，兼為客
    戶找尋金主調度資金及代客戶向法院及銀行標購不動產等事
    務為業，竟將客戶即本件告訴人乙○○交付之43萬元，即業
    務上持有之物，據為己有，侵占入己。是核被告所為，係犯
    刑法第336 條第2 項業務侵占罪。公訴人認被告此部分所為
    ，係犯刑法第342 條第1 項背信罪，起訴法條，尚有未洽。
    然起訴基本社會事實同一，爰依法變更檢察官起訴法條。
三、原審據以論處被告罪刑，固非無見，惟查：被告雖另有未依
    約尋求金主調借80萬元及向銀行辦理貸款，亦未按期向花旗
    銀行繳交價款，致花旗銀行解除契約並沒收20萬元價金，惟
    其上開違背任務之最終目的，係圖為自己不法之所有，即在
    於侵占其持有之物，故應僅論以侵占罪，原判決認被告另犯
    背信罪，並與業務侵占罪構成想像競合犯，而從一重論以業
    務侵占罪，尚有未洽。被告上訴意旨，否認犯罪，指摘原判
    決不當，雖無理由，惟原判決既有上開可議之處，自應由本
    院將原判決撤銷改判。爰審酌被告為謀私利，利用告訴人乙○○對其之信任，向告訴人乙○○收取款項後侵吞其中部分
    款項，且迄今猶藉言託辭，未償還告訴人乙○○分文，此業
    據告訴人乙○○於本院陳明在卷（本院95年12月21日審判筆
    錄第11頁）；甚者，被告於本案檢察官聲請簡易判決處刑後
    ，與告訴人乙○○進行協調時，竟訛詐告訴人乙○○撤回告
    訴，分文未償；且犯後又矯飾犯行，毫無悔意，於原審審理
    中，數度以即將委任律師為由，聲請延期進行準備程序，除
    短期委任律師聲請閱卷，迅速解除委任外（95年2 月8 日委
    任，翌日解除委任），並未委請律師進行實質辯護，延滯訴
    訟企圖甚明；又於原審95年1 月27日進行準備程序時，向原
    審法院陳明於同年2 月10日前陳報相關資料，惟未按期陳報
    ，待原審法院自行查得證人年籍資料後，竟責怪法院延滯訴
    訟，審判不公（見95年3 月29日刑事答辯狀）；又多次於原
    審審判庭承諾提出支出單據，卻屢次爽約，耗費大量司法資
    源；猶有甚者，被告於原審法院審理中，數度提及其擁有法
    學學位、曾經任職法律事務所等情（原審卷第127 頁），並
    與國內知名律師熟稔（見原審法院95年1 月13日準備程序筆
    錄、同年月27日刑事答辯狀、同年3 月29日刑事答辯狀），
    足見被告狂妄自大，無以復加，更見其犯後態度惡劣，惡性
    匪淺，參以其所得之利益、所造成之損害，認應予嚴懲，以
    符合人民對法律之期待，且杜絕被告僥倖之念，以建立誠實
    應訊之態度等一切情狀，仍如原審量處主文第2 項所示之刑
    ，以資懲儆。
乙、不另為無罪諭知部分：
一、公訴意旨另以：被告丁彩於93年1 月5 日受告訴人丁○○
    委託，代向法院標購拍賣不動產事務，雙方亦簽訂委託契約
    書1 份，約定被告應負責至辦理點交完成為止，詎被告於拍
    得房屋並向告訴人丁○○收取簽約金、代辦費、規費、契稅
    、訴訟費用等共11萬7 千元後，竟怠於辦理點交事宜，使告
    訴人丁○○迄未能取得上開不動產之占有，且經催促後仍置
    之不理，而違背其任務，致生損害於告訴人丁○○之利益，
    因認被告此部分所為，亦涉有刑法第342 條第1 項之背信犯
    嫌。
二、按犯罪事實應依證據認定之，無證據不得認定犯罪事實；又
    不能證明被告犯罪者，應諭知無罪之判決，刑事訴訟法第15
    4 條第2 項、第301 條第1 項分別定有明文。再事實之認定
    ，應憑證據，如未能發現相當證據，或證據不足以證明，自
    不能以推測或擬制之方法，以為裁判基礎；又所謂認定犯罪
    事實之證據，係指足以認定被告確有犯罪行為之積極證據而
    言，而認定犯罪事實所憑之證據，雖不以直接證據為限，間
    接證據亦包括在內，然而無論直接或間接證據，其為訴訟上
    之證明，須於通常一般人均不致有所懷疑，而得確信其為真
    實之程度，始得據之為有罪之認定，倘其證明尚未達到此一
    程度，而有合理懷疑存在時，事實審復已就其心證上理由予
    以闡述，敘明其如何無從為有罪之確信，因而為無罪之判決
    ，尚不得任意指為違法，最高法院29年上字第305 號、40年
    度臺上字第86號、76年臺上字第4986號判例參照。又刑法第
    342 條第1 項背信罪之成立，以處理他人事務之人，有意圖
    為自己或第三人不法之利益，或意圖加損害於本人之意思，
    而故為違背其任務之行為為要件，如僅因處理事務怠於注意
    ，至其事務發生不良影響，則為處理事務之過失問題，既非
    故意為違背任務之行為，自不負任何罪責，最高法院22年上
    字第3537號判例參照。
三、公訴人認被告丁彩涉犯背信罪嫌，係以告訴人丁○○之指
    訴、委託契約書、存證信函等，為其論據。訊據被告堅詞否
    認有何背信罪嫌，辯稱：告訴人丁○○已詳細閱覽法院公告
    內容，明知該投標案不予點交，竟在事後違約，逕行終止委
    任，另行委託他人處理，我在告訴人丁○○解約前均有為告
    訴人丁○○處理事務，是告訴人丁○○自行終止契約以致無
    法完成點交程序，我並無違背任務等語，經查：
(一)、告訴人丁○○明知臺灣高雄地方法院拍賣門牌號碼為高雄縣
    大寮鄉○○○路62號房屋及土地持分，不予點交，猶委任被
    告代為參與投標，雙方約定由告訴人丁○○委託被告協調搬
    遷或向法院聲請強制點交，如無法達成自行搬遷協議，被告
    需負責向法院聲請強制執行點交，直到點交完成等情，已據
    被告於原審審理時供承不諱，核與證人即告訴人丁○○於原
    審審理時結證情節相符（原審卷第124 至128 頁），復有臺
    灣高雄地方法院第三次拍賣公告附卷可稽（原審卷第194 頁
    ），是被告係受告訴人丁○○委任處理標購房地之人，雙方
    並約定需完成點交程序等情，堪以認定。
(二)、又被告於93年2 月間代告訴人丁○○標得上開房地後，因占
    有人不願遷出，被告遂於同年3 月8 日向告訴人丁○○收取
    費用，並承諾與占有人協調，迨於同年4 月14日向臺灣高雄
    地方法院聲請閱卷，同日並聲請調解，嗣於93年4 月22日至
    臺灣高雄地方法院領取閱卷資料繕本等情，已據被告於原審
    審理時供陳：專任委託契約書上所載法律訴訟費係告訴人丁○○自行填載，當時係以點交房屋費用之名義向告訴人丁○○收取費用，用以聲請法院點交房屋，包含協商搬遷、調解
    、閱卷及書狀之費用等語綦詳（原審卷第260 頁），核與證
    人即告訴人丁○○於原審審理時結證稱：我與被告間之契約
    聲明被告需完成點交，嗣被告以法院訴訟費為由向我收取3
    萬元現金，我想到該房屋若未能取回損失更大，遂交付金錢
    由被告提出訴訟等語相符（原審卷第125 頁），復有被告為
    告訴人丁○○提出之民事聲請閱卷狀、民事聲請調解狀、言
    詞陳述筆錄各1 份在卷可按（原審卷第178 至183 頁），而
    告訴人丁○○於93年5 月間自行向被告解除契約乙情，亦據
    證人即告訴人丁○○於原審審理時結證稱：我見被告至93年
    5 月間皆未提出任何訴訟，遂另行委請律師辦理點交，並與
    被告解除契約等語（原審卷第125 頁），足徵被告受告訴人
    丁○○委任處理交屋事宜，自93年3 月8 日向告訴人丁○○
    收取費用起，即陸續向臺灣高雄地方法院聲請閱卷、聲請調
    解，並於93年4 月間完成閱卷事宜，然告訴人丁○○竟於93
    年5 月間旋即自行解除契約，則被告處理上開事務期間，時
    日雖有延宕，行止雖有怠忽，亦僅係處理事務怠於注意，致
    其事務發生不良影響，並無積極證據足以證明被告有何意圖
    為自己或第三人不法之利益，或意圖加損害於本人之意思。
    況被告以法律訴訟費用名義向告訴人丁○○收取費用，僅謂
    要代告訴人丁○○提出訴訟，並未具體指出提出訴訟之內容
    等情，已據證人即告訴人丁○○於原審審理時證述綦詳（原
    審卷第127 頁），則被告既未具體承諾提出訴訟之辦理內容
    及時程，尚難僅因被告未於受委任起2 個月內完成點交任務
    ，遽論被告有何意圖為自己或第三人不法之利益，或意圖加
    損害於本人之意思，而故為違背其任務之行為，依前揭判例
    意旨所示，被告自不負任何罪責。
(三)、縱上所述，既查無積極證據足以證明被告確有意圖自己或第
    三人得不法利益，或加損害於本人之意思，自難以背信罪相
    繩，就此部分本應為無罪之諭知，惟公訴意旨認此部分與前
    揭論罪科刑部分，有連續犯之裁判上一罪關係，爰不另為無
    罪之諭知。
據上論斷，應依刑事訴訟法第369 條第1 項前段、第364 條、第
299 條第1 項前段、第300 條，刑法第336 條第2 項，刑法施行
法第1條之1，判決如主文。
本案經檢察官王登榮到庭執行職務。
中　　華　　民　　國　　96　　年　　1 　　月　　5 　　日
            刑事第六庭    審判長法  官  王憲義
                                法  官  張盛喜
                                法  官  李璧君
以上正本證明與原本無異。
不得上訴。
中　　華　　民　　國　　96　　年　　1 　　月　　8 　　日
　　　　　　　　　　　　　　　　書記官  唐奇燕
附錄本案論罪科刑法條全文
刑法第336條
對於公務上或因公益所持有之物，犯前條第1項之罪者，處1年以
上7年以下有期徒刑，得併科5千元以下罰金。
對於業務上所持有之物，犯前條第1項之罪者，處6月以上5年以
下有期徒刑，得併科3千元以下罰金。
前2 項之未遂犯罰之。
